【裁判字號】    99,交聲,194
【裁判日期】    990129
【裁判案由】    交管條例聲異
【裁判全文】
臺灣板橋地方法院交通事件裁定         99年度交聲字第194號
原處分機關  交通部公路總局臺北區監理所
異  議  人
即受處分人  甲○○
上列異議人即受處分人因違反道路交通管理處罰條例案件，對於
交通部公路總局臺北區監理所民國98年12月23日北監營裁字第裁
40－C00000000 號違反道路交通管理事件裁決書所為之處分（原
舉發通知單案號：臺北縣政府警察局北縣警交大字第C00000000
號）聲明異議，本院裁決如下：
    主    文
異議駁回。
    理    由
一、按汽車駕駛人，行經有燈光號誌管制之交岔路口闖紅燈者，
    處新臺幣（下同）1,800 元以上5,400 元以下罰鍰，並記違
    規點數3 點，道路交通管理處罰條例第53條第1 項及第63條
    第1 項第3 款分別定有明文。
二、原處分意旨略以：異議人即受處分人甲○○於民國98年1 月
    22日上午4 時45分許，因騎乘車牌號碼M9L —573 號重型機
    車，行經臺北縣新莊市○○路與壽山路160 巷口時，因「闖
    紅燈」，由臺北縣政府警察局新莊分局逕行填掣北縣警交大
    字第C00000000 號舉發違反道路交通管理事件通知單對受處
    分人舉發「闖紅燈」之違規，並移送原處分機關處理。嗣經
    原處分機關於98年12月23日依道路交通管理處罰條例第第53
    條第1 項、第63條第1 項第3 款及違反道路交通管理事件統
    一裁罰基準及處理細則第41、43、44、67條規定，以北監營
    裁字第裁40－C00000000 號違反道路交通管理事件裁決書認
    定受處分人「駕車行經有燈光號誌管制之交岔路口闖紅燈」
    而裁處罰鍰4,500 元，並記違規點數3 點在案。
三、異議意旨略以：伊固不否認於98年1 月22日上午4 時許，騎
    乘車牌號碼M9L —573 號之重型機車，行經臺北縣新莊市○
    ○路與壽山路160 巷口之情，惟辯稱：行經上述路口時，並
    未見警員從事勤務，卻於離開上開路口約800 公尺後，忽有
    警員從後方追上並指稱伊闖紅燈，當時警員拒絕提供任何相
    關違規之證據，直說『他看到了』並執意強行開單，伊並無
    違規情事，實無法簽收該罰單。是本件違規舉發及裁處，實
    難令人甘服，為此聲明異議云云。
四、按受處分人，不服主管機關依據道路交通管理處罰條例所為
    之處罰，得於接到裁決之翌日起20日內，向管轄地方法院聲
    明異議；又交通法庭認聲明異議不合法律上之程式者，應以
    裁定駁回之，道路交通管理處罰條例第87條第1 項、道路交
    通案件處理辦法第18條前段分別定有明文。經查：交通部公
    路總局臺北區監理所於98年12月23日北監營裁字第裁40－C0
    0000000 號所為之裁決書書面通知上載有：「附記：受處分
    人不服處罰者，得於接到裁決書之翌日起二十日內，以司法
    紙狀提出聲明異議，載明裁決日期、字號及理由、交由（臺
    北區監理所）所轉送管轄地方法院」等字樣，且就「二十日
    內」字樣以紅色標明，此有上開裁決書1 紙附卷可參，可見
    原處分機關就本件行政處分業已告知異議人其救濟之法定期
    間及救濟途徑。次查，本件原處分係於98年12月24日送達異
    議人戶籍地，並由同居人即異議人本人之父簽名收受，有交
    通部公路總局臺北區○○○○○道路交通管理事件裁決書、
    交通部公路總局臺北區監理所送達證書各1 紙附卷為憑，而
    異議人於99年1 月14日以限時掛號郵寄而遲至99年1 月15日
    始向原處分機關提出聲明異議狀，分別有該聲明異議狀、交
    通部公路總局臺北區監理所對違反道路交通管理事件不服裁
    決聲明異議案件移送書、聲明異議狀上所蓋原處分機關收文
    戳章可稽，是本件異議已超過前揭法定之20日異議期間，且
    無從補正，揆諸前開規定，異議人已不得聲明異議，其提起
    本件聲明異議，並不合法，應予駁回。
五、據上論結，依道路交通案件處理辦法第18條前段，裁定如主
    文。
中    華    民    國    99    年     1    月    29    日
                  交通法庭  法  官    連  雅  婷
以上正本證明與原本無異。
如不服本裁定應於送達後五日內向本院提出抗告狀。
                            書記官    郭  晉  良
中    華    民    國    99    年    1     月    29    日

司法院資訊處製作；財團法人民間司法改革基金會備份。
